臺灣高等法院高雄分院刑事判決　　　 100年度上訴字第1299號
上　訴　人
即　被　告　潘俊呈
上列上訴人因毒品危害防制條例案件，不服臺灣高雄地方法院10
0 年度審訴字第1323號中華民國100 年6 月30日第一審判決（起
訴案號：臺灣高雄地方法院檢察署100 年度毒偵字第2129號），
提起上訴，本院判決如下：
     主  文
上訴駁回。
     理  由
一、按不服地方法院之第一審判決而上訴者，應向管轄第二審之
    高等法院為之。上訴書狀應敘述具體理由；上訴書狀未敘述
    上訴理由者，應於上訴期間屆滿後20日內補提理由書於原審
    法院，逾期未補提者，原審法院應定期間先命補正。第二審
    法院認為上訴書狀未敘述理由或上訴有第362 條前段之情形
    者，應以判決駁回之。但其情形可以補正而未經原審法院命
    其補正者，審判長應定期間先命補正，刑事訴訟法第361 條
    、第367 條，分別定有明文。又所謂不服第一審判決之具體
    理由，必係依據卷內既有訴訟資料或提出新事證，指摘或表
    明第一審判決有何採證、認事、用法或量刑等足以影響判決
    本旨之不當或違法，而構成應予撤銷之具體事由，始克當之
    （例如：依憑證據法則具體指出所採證據何以不具證據能力
    ，或依憑卷證資料，明確指出所為證據證明力之判斷如何違
    背經驗、論理法則）；倘僅泛言原判決認定事實錯誤、違背
    法令、量刑失之過重或輕縱，而未依上揭意旨指出具體事由
    ，或形式上雖已指出具體事由，然該事由縱使屬實，亦不足
    以認為原判決有何不當或違法者（例如：對不具有調查必要
    性之證據，法院未依聲請調查亦未說明理由，或援用證據不
    當，但除去該證據仍應為同一事實之認定），皆難謂係具體
    理由，俾與第二審上訴制度旨在請求第二審法院撤銷、變更
    第一審不當或違法之判決，以實現個案救濟之立法目的相契
    合，並節制濫行上訴（最高法院97年度台上字第892 號判決
    意旨參照）。是以上訴人之上訴書狀或補提之上訴理由書，
    雖有敘述上訴理由，惟並未具體敘述第一審判決有上述違法
    、不當情形，即與未敘述具體理由無異，其所為上訴，即不
    符合上訴之法定要件。
二、本件上訴人即被告經原審以違反毒品危害防制條例案件，其
    中施用第二級毒品，累犯，量處有期徒刑6 月；其中施用第
    一級毒品，累犯，量處有期徒刑11月；並定應執行刑為有期
    徒刑1 年4 月，有判決書在卷可稽，被告不服提起上訴，略
    以：被告於99年10月15日21時20分許在高雄縣大樹鄉○○街
    30號1 樓之大樹遊藝場內為警逮捕，當時身上並無毒品或任
    何吸食工具，詎料警方卻違法對被告強制要求配合採尿，並
    於事後要求簽署同意書；致原審判決所述之施用毒品之時間
    、地點係屬上訴人即被告的任意性自白，奈因原審據此而認
    定上訴人即被告有於該任意性自白所述之時間、地點分別施
    用第二級毒品、第一級毒品各乙次，係有違誤，是本件原審
    有情輕法重。為此，爰請將原判決撤銷，另為妥適之裁判云
    云。
三、查被告於99年10月15日晚上7 時許，在高雄縣大樹鄉（現改
    制為高雄市大樹區）保安宮前，以將第二級毒品甲基安非他
    命置於玻璃球內燒烤之方式，施用甲基安非他命1 次。另基
    於施用第一級毒品之犯意，於同日晚上8 時許，在高雄縣大
    樹鄉○○街30號1 樓之大樹遊藝場內，以將第一級毒品海洛
    因摻入香菸點燃之方式，施用海洛因1 次。嗣於同日晚上9
    時20分許，在上開遊藝場內，為警查獲其為毒品案件通緝犯
    ，經其同意採尿送驗後，結果呈嗎啡、可待因、甲基安非他
    命、安非他命陽性反應，始悉上情等情。業據其於警詢、偵
    查及原審坦承不諱( 見警卷第2 頁、偵卷第13、14頁、原審
    卷第17、27頁) ，並有高雄縣政府警察局仁武分局溪埔所偵
    辦毒品案件尿液採驗檢驗對照表、臺灣檢驗科技股份有限公
    司濫用藥物實驗室- 高雄99年11月3 日第KH/2010/A0000000
    號濫用藥物尿液檢驗報告各1 份在卷可稽（見警卷第6 、7
    頁），足見被告之任意性自白均與事實相符，是原審審酌上
    情，認定被告於上開時、地有施用第一、二級毒品之犯行，
    從形式上觀察，原判決並無認定事實錯誤或違背法令之情形
    ；上訴人上訴意旨，猶執上情徒憑已意，辯稱原審以其任意
    性自白所述分別施用第一、二級毒品各乙次之時間、地點，
    係有違誤云云，自屬無據；尚難認其已提出具體上訴理由。
四、末按量刑之輕重，係屬事實審法院得依職權自由裁量之事項
    ，茍於量刑時，已依行為人之責任為基礎，並斟酌刑法第57
    條各款所列情狀，而未逾越法定範圍，又未濫用其職權，即
    不得遽指為違法。原審於量刑時，以其有累犯加重其刑之適
    用，審酌其自86年間起即有麻藥前科，迄今已十餘年，又因
    違反毒品危害防制條例案件，經觀察、勒戒、強制戒治及刑
    之執行後，仍未能徹底戒絕毒品，再犯此二件施用毒品罪，
    顯見其意志不堅，毫無戒毒悔改之意，且其施用毒品造成家
    庭負擔，對於國家、社會治安有潛在之危險及影響，行為實
    有不該，惟念及被告於尚能坦承犯行，犯後態度尚可，並考
    量其犯罪動機、目的、所生危害，及其自稱家庭經濟狀況勉
    持、國中肄業、入監執行前為貨櫃車駕駛、月薪約新臺幣十
    幾萬元等一切情狀，分別量處上開所示之刑，並定其應執行
    刑為有期徒刑1 年4 月，以示懲儆。既未逾越法定刑度，又
    無濫用自由裁量權限之情形，所為量刑亦稱妥適，核無不當
    或違法之情形。上訴意旨雖泛稱原審有情輕法重云云；然核
    其並非足以動搖原判決之訴訟資料或新事證，亦難謂屬已提
    出具體之上訴理由。
五、綜上，本件上訴理由形式上雖已指出上開事由，然並未具體
    指摘原判決有如何採證、認事、用法及量刑等足以影響判決
    本旨之不當或違法之情形，應認其上訴為不合法律上之程式
    ，予以駁回，且不經言詞辯論為之。
中    華    民    國   100    年    8     月    15    日
                 刑事第九庭     審判長法  官  莊秋桃
                                      法  官  范惠瑩
                                      法  官  田平安
以上正本與原本無異。
施用第一級毒品部分如不服本判決，應於判決送達後10日內向本
院提出上訴狀，其未敘述理由者，並應於提出上訴狀後10日內向
本院補提上訴理由狀（應附繕本）。
其餘不得上訴。
中    華    民    國   100    年    8     月    15    日
                                  書  記  官  馬蕙梅